【裁判字號】    98,簡上,35
【裁判日期】    980326
【裁判案由】    家庭暴力防治法
【裁判全文】
臺灣新竹地方法院刑事判決              98年度簡上字第35號
上  訴  人
即  被  告  乙○○
                      弄22號.
                      弄22號.
上列上訴人因家庭暴力罪之傷害案件，不服本院竹北簡易庭中華
民國97年12月9 日97年度竹北簡字第517 號簡易判決（聲請簡易
判決處刑案號：97年度偵字第6954號），提起上訴，本院管轄之
第二審合議庭判決如下：
    主  文
原判決撤銷。
乙○○違反法院依家庭暴力防治法第十四條所為禁止實施騷擾行
為及遠離住居所之裁定，處拘役參拾日，如易科罰金，以新臺幣
壹仟元折算壹日。緩刑貳年，緩刑期內付保護管束。
    事  實
一、乙○○與甲○○為姑姪關係，有家庭暴力防治法第3 條第4
    款所定之家庭成員關係。乙○○明知本院於民國97年2 月29
    日所為97年家護字第4 號民事通常保護令，裁定命乙○○不
    得對甲○○實施騷擾之行為，且應遠離甲○○新竹縣新豐鄉
    ○○街40巷30號住所至少100 公尺，保護令有效期間為1 年
    ，乙○○並於97年3 月6 日收受上開民事裁定。詎其竟基於
    違反保護令之犯意，於97年10月10日凌晨1 時許前往甲○○
    上開住所捻香祭拜過世的父親，並在祭拜後開始大聲喧鬧，
    並欲移走靈堂內擺設，而以上開方式在甲○○住處100 公尺
    之範圍內對甲○○為騷擾之行為，違反前開法院民事通常保
    護令。
二、案經新竹縣警察局竹北分局移送臺灣新竹地方法院檢察署檢
    察官偵查後聲請簡易判決處刑。
    理  由
壹、程序部分：
    本件公訴人所提出經本院據以認定事實之所有證據方法（包
    含證人之證述與文書證據、物證等證據方法），並無證據證
    明係公務員違背法定程序所取得；又本件公訴人所提出經本
    院據為論斷依據之各項證據方法中，其中告訴人甲○○於警
    詢中所為之陳述，雖係屬審判外之陳述，依刑事訴訟法第15
    9 條第1 項之規定原無證據能力，惟被告乙○○未於言詞辯
    論終結前聲明異議，依法應視為同意上開證據方法作為證據
    ，再本院經審酌上開言詞陳述作成時之情況，並無顯然之瑕
    疵，認為以上開證據方法作為證據應屬適當，依刑事訴訟法
    第159 條之5 第1 項之規定，應認有證據能力。另公訴人所
    提出經本院據以認定事實之各項公務員職務上所製作之文書
    證據，亦無顯有不可信情況之情形，依刑事訴訟法第159 條
    之4 第1 款之規定，亦應認有證據能力，先予敘明。
貳、實體部分
一、訊據被告乙○○對於上揭事實坦白承認，並核與證人即告訴
    人甲○○於警詢、檢察官訊問時所指述之情節一致，此外，
    復有本院97年度家護字第4 號通常保護令影本、本院送達證
    書、新竹縣政府警察局竹北分局保護令執行紀錄表影本及被
    告在告訴人甲○○住所騷擾之照片5 幀附卷可稽，足認被告
    上開任意性自白核與事實相符，可以採取。本件事證明確，
    被告上揭犯行足可認定，應依法論科。
二、按家庭暴力者，謂家庭成員間實施身體或精神上不法侵害之
    行為；又家庭暴力罪者，謂家庭成員間故意實施家庭暴力行
    為而成立其他法律所規定之犯罪，家庭暴力防治法第2 條第
    1 項、第2 項分別著有明文。本件被告乙○○與告訴人甲○
    ○係姑姪關係，2 人間屬家庭暴力防治法第3 條第4 款之家
    庭成員關係，此有被告、告訴人之戶役政資料在卷可參。是
    核被告所為係犯家庭暴力防治法第61條第2 款、第4 款之違
    反法院依同法第14條所為禁止直接騷擾、遠離住居所之裁定
    罪。被告雖於一行為中違反上開裁定所禁止之數款行為，然
    法院依家庭暴力防治法第14條規定核發通常保護令者，該保
    護令內之數款規定，僅分別為不同之違反保護令行為態樣，
    被告以一犯意為一違反保護令之行為，應屬單純一罪，仍只
    以一違反保護令罪論處。
三、原審判決對被告論罪科刑，固非無見。惟(1)原判決事實及理
    由欄均認被告有違反家庭暴力防治法第61條第4 款之遠離住
    居所，惟主文漏未記載「遠離住居所」，尚有未合；(2)原審
    誤認一行為同時違反家庭暴力防治法第61條各款之行為，為
    想像競合犯關係，未依單純一罪論處，均有違誤。被告對本
    案犯行及原審判決認定之事實均坦承在卷，其以原審量刑過
    重為由，提起上訴，雖無理由，惟原審判決既有違誤之處，
    即屬無可維持，自應由本院將原判決撤銷改判。爰審酌被告
    犯罪動機、目的、手段、犯行所生危害及犯後態度等情狀，
    量處如主文所示之刑，並諭知易科罰金之折算標準。
四、末查，被告乙○○前未曾因故意犯罪受有期徒刑以上刑之宣
    告，有臺灣高等法院被告前案紀錄表附卷足稽，其因一時失
    慮致罹刑章，於本院已坦承犯罪，且告訴人甲○○亦表示同
    意原諒被告，此有同意書1 份為憑（見本院卷第4 頁），被
    告經此偵審程序之教訓後，應能知所警惕，信無再犯之虞，
    本院因認其所受宣告之刑以暫不執行為適當，爰依刑法第74
    條第1 項第1 款規定併宣告緩刑2 年。另被告與告訴人間係
    姑姪關係，2 人間屬家庭暴力防治法第3 條第4 款之家庭成
    員，被告乙○○所為上開行為而成立刑法規定之傷害罪，乃
    家庭成員故意實施家庭暴力行為而成立之家庭暴力罪，爰併
    依家庭暴力防治法第38條第1 項之規定，諭知在緩刑期內付
    保護管束，以促其戒慎，用啟自新。
據上論斷，應依刑事訴訟法第455 條之1 第1 項、第3 項、第36
9 條第1 項前段、第364 條、第299 條第1 項前段，家庭暴力防
治法第61條第2 款、第4 款、第38條第1 項，刑法第11條前段、
第41條第1 項前段、第74條第1 項第1 款，刑法施行法第1 條之
1 第1 項、第2 項前段，判決如主文。
本案經檢察官洪裕翔到庭執行職務。
中    華    民    國    98    年    3     月    26    日
                  刑事第四庭  審判長法  官  黃美文
                                    法  官  邱玉汝
                                    法  官  朱美璘
以上正本證明與原本無異。
本判決不得上訴。
中    華    民    國    98    年    3     月    26    日
                                    書記官  楊嘉惠
附錄本案論罪科刑法條：
家庭暴力防治法第61條
違反法院依第十四條第一項、第十六條第三項所為之下列裁定者
，為本法所稱違反保護令罪，處三年以下有期徒刑、拘役或科或
併科新臺幣十萬元以下罰金：
一、禁止實施家庭暴力。
二、禁止騷擾、接觸、跟蹤、通話、通信或其他非必要之聯絡行
    為。
三、遷出住居所。
四、遠離住居所、工作場所、學校或其他特定場所。
五、完成加害人處遇計畫。


司法院資訊處製作；財團法人民間司法改革基金會備份。
